最高法院刑事判決            一○○年度台上字第五一○六號
上  訴  人  張瑞煌
上列上訴人因違反毒品危害防制條例案件，不服台灣高等法院台
中分院中華民國一００年六月十四日第二審判決（一００年度上
訴字第三三一號，起訴案號：台灣台中地方法院檢察署九十九年
度偵字第三三二八、五六二六、九五八三號，追加起訴案號：同
署九十九年度偵字第一００二二、一一七八一、一二七二０號）
，提起上訴，本院判決如下：
    主  文
上訴駁回。
    理  由
按刑事訴訟法第三百七十七條規定：上訴於第三審法院，非以判
決違背法令為理由，不得為之。是提起第三審上訴，應以原判決
違背法令為理由，係屬法定要件，如果上訴理由書狀並未依據卷
內訴訟資料，具體指摘原判決不適用何種法則或如何適用不當，
或所指摘原判決違法情事，顯與法律規定得為第三審上訴理由之
違法情形，不相適合時，均應認其上訴為違背法律上之程式，予
以駁回。本件原審經審理結果，認為上訴人張瑞煌販賣第一級毒
品海洛因及第二級毒品甲基安非他命之犯行罪證明確，因而撤銷
第一審關於上訴人所犯如原判決附表（下稱附表）編號13、30、
40、42部分所示之科刑判決，改判仍論處上訴人以如附表編號13
、30、40、42所示之販賣第一級毒品罪刑；另維持第一審論處上
訴人以如附表所示其他罪刑部分之判決，駁回上訴人各該部分在
第二審之上訴；並就撤銷改判及上訴駁回部分所處之主刑，定應
執行有期徒刑十八年十月。已詳敘調查、取捨證據之結果及憑以
認定犯罪事實之心證理由。上訴意旨略以：原判決採用之證據，
除證人等於警詢、偵查中之陳述屬被告以外之人於審判外之陳述
，其證詞符合刑事訴訟法第一百五十九條之五第一項或第二項規
定之條件時，例外得認有證據能力，可作為證據外，其餘如通聯
調閱查詢單、通訊監察譯文、指認犯罪嫌疑人紀錄表、扣押物品
目錄表、搜索扣押目錄表、搜索扣押筆錄、現場照片、上訴人提
出之記事本影本及汽車出租約定切結書影本等，均非屬被告以外
之人於審判外之供述證據，原判決引用專為供述證據而設之刑事
訴訟法第一百五十九條之五之規定，作為說明上開非供述證據之
文書證據具有證據能力之依據，適用法律已有違誤云云。惟按：
經合法取得之物證、書證本具有證據能力，苟其業於審判期日，
依刑事訴訟法之規定，合法踐行調查程序，自得採為論罪之證據
。原判決理由謂：「本判決下列引為證據之證人陳述及書證，檢
察官、被告及辯護人均不爭執其證據能力，本院審酌上開證據資
料製作時之情況，尚無違法不當及證明力明顯過低之瑕疵，亦認
為以之作為證據應屬適當，是本判決後述所引用之證據均具有證
據能力」等旨（見原判決第五頁，理由壹之三），將有證據能力
之書證與被告以外之人於審判外之供述證據混為一談，一併引用
刑事訴訟法第一百五十九條之五之規定加以說明，雖欠妥當，然
於各該證據資料具有證據能力之結果，顯無影響，仍不得資為合
法之第三審上訴理由。其上訴違背法律上之程式，應予駁回。
據上論結，應依刑事訴訟法第三百九十五條前段，判決如主文。
中    華    民    國  一○○  年    九    月   十六   日
                      最高法院刑事第六庭
                          審判長法官  邵  燕  玲  
                                法官  李  伯  道  
                                法官  孫  增  同  
                                法官  李  英  勇  
                                法官  李  嘉  興  
本件正本證明與原本無異
                                      書  記  官  
中    華    民    國  一○○  年    九    月  二十一  日
                                                      v